臺灣桃園地方法院刑事判決　　　　　　 94年度簡上字第153號
上　訴　人
即　被　告　乙○○　男　25歲.
上列被告因傷害案件，不服本院中華民國93年12月8 日93年度桃
簡字第1904號第一審判決（聲請簡易判決處刑案號：93年度偵字
第16531 號）提起上訴，本院管轄第二審之合議庭判決如下：
    主    文
原判決關於乙○○部分撤銷。
乙○○傷害人之身體，處拘役拾日，如易科罰金以佰元折算
壹日。緩刑貳年。
    事    實
一、乙○○於民國93年9 月10日9 時許，駕駛車牌號碼9G-2366
    號自用小客車行經桃園縣大園鄉○○○路、橫南路口時，因
    與甲○○（已判決確定）所駕駛之車牌號碼B9-6975 號自用
    小貨車險些發生擦撞而起爭執，乙○○、甲○○均基於普通
    傷害之故意，乙○○手持棍子，甲○○則持鑰匙，2 人互相
    毆打，致甲○○受有左耳上方挫裂傷3.5 ×1 公分、前頭部
    挫傷瘀腫5 ×4 公分、右眉尾部挫傷2 ×1 公分、右前胸挫
    傷3 ×2 公分及右手中指近掌骨挫傷1 ×1 公分，乙○○則
    受有頭部挫傷合併臉部撕裂傷及右髖骨線性骨折之傷害。
二、案經甲○○訴由桃園縣政府警察局大園分局報請臺灣桃園地
    方法院檢察署檢察官偵查後聲請簡易判決處刑。
    理    由
一、上訴人即被告於警詢時坦承於上開時地與告訴人即證人甲○
    ○發生爭執不諱，上開犯罪事實，業據證人甲○○於警詢證
    述明確，並有德生診所驗傷診斷書1 紙在卷可稽，復為被告
    所不否認，衡情被告當日與證人發生爭執後，證人即受有如
    事實欄所示之傷害，顯然證人所受之傷為被告所為，本件事
    證明確，被告犯行洵堪認定，應依法論科。
二、核被告所為，係犯刑法第277 條第1 項之傷害罪。原審認被
    告乙○○犯罪事證明確，予以論罪科刑，固非無見，然查：
    (一)依卷附德生診所驗傷診斷書所載告訴人甲○○四肢部位所
    受之傷害為右手中指近掌骨挫傷1 ×1 公分，原判決誤認為
    「左」右手中指近掌骨挫傷1 ×1 公分，已有未洽。(二)被告
    於警詢中，僅指訴伊遭告訴人甲○○毆打等情，並未述及伊
    亦有持棍子毆打告訴人甲○○之犯行，是原判決遽認被告犯
    後坦承犯行，亦屬無據。被告提起上訴僅空言不服原審判決
    ，而未敘明上訴理由，固無足取，惟原判決關於乙○○之部
    分既有上開違誤處，自應由本院予以撤銷改判。爰審酌被告
    因一時氣憤即動手傷人、傷害之手段、告訴人之傷勢、犯後
    態度，及與告訴人已達成和解等一切情狀，量處如主文第二
    項所示之刑，並諭知易科罰金之折算標準，以示懲戒。末查
    被告未曾受有期徒刑以上刑之宣告，有臺灣高等法院被告前
    案紀錄表1 份在卷可稽，渠因一時失慮，致罹刑章，經此偵
    審程序，當知所警惕，信無再犯之虞，且被告亦與告訴人成
    立調解，有桃園縣大園鄉調解委員會調解筆錄1 份附卷可稽
    ，告訴人亦具狀表示不願追究，本院認所宣告之刑以暫不執
    行為適當，爰併諭知緩刑2 年，用啟自新。至被告持以毆打
    告訴人甲○○所用棍子，並無證據證明係被告所有，爰不予
    宣告沒收。
三、至告訴人甲○○固於94年1 月13日具狀表明撤回本件告訴，
    惟按告訴乃論之罪，告訴人於第一審辯論終結前得撤回其告
    訴，刑事訴訟法第238 條第1 項定有明文，是撤回告訴，必
    須於第一審辯論終結前，始得為之，逾此時期，即不得為之
    ，查該立法理由，應認此限制並非重在第一審終結程序是否
    經「言詞辯論」，而係重在告訴人之撤回告訴，須在第一審
    裁判前法院最後得審酌之時點前，故理論上不經言詞辯論之
    判決，告訴人須於第一審判決前，撤回其告訴。簡易程序之
    判決，因其不經言詞辯論而不予宣示，在依法定送達程序對
    外表示後，即發生羈束力，是本件原審判決係分別於93年12
    月22日、94年1 月11日送達予被告及檢察官，自已發生羈束
    力，故告訴人前開具狀表明撤回本件告訴，已於法不符，自
    不生撤回之效力，一併敘明。
四、本件被告經合法傳喚，無正當理由未到庭，爰依刑事訴訟法
    第371 條規定，不待其陳述逕行判決。
據上論斷，應依刑事訴訟法第455 條之1 第3 項、第369 條第1
項前段、第364 條、第299 條第1 項前段、第371 條，刑法第
277 條第1 項、第41條第1 項、第74條第1 款，罰金罰鍰提高標
準條例第1 條前段、第2 條，判決如主文。
本案經檢察官陳美華到庭執行職務。
中　　華　　民　　國　　94　　年　　5 　　月　　31　　日
                  刑事第二庭審判長法　官　徐培元
                                  法  官  陳心婷
                                  法  官  鄭吉雄
以上正本證明與原本無異。
不得上訴。
                                  書記官  陳慧玲
中　　華　　民　　國　　94　　年　　5 　　月　　31　　日
附錄法條：
刑法第277條第1項(普通傷害罪)
傷害人之身體或健康者，處三年以下有期徒刑、拘役或一千元以
下罰金。
